# 请教陈版主对联营企业长期股权投资减值测试

提问人：shixiaoche 时间：2022-02-27 19:43:08
@chenyiwei A公司 2021 年 2 月出售一联营企业产生投资损失 200 万 （折价出售） 报告出具日计划 2021 年 4 月假设 2021 年 2 月与 2020 年 12 月 31 日账面价值相同未发生变化
请教陈版。此事项 2020 年年末对长期股权投资是否必须按协议金额作为可收回金额进行减值测试 计提减值准备。
还是可以以评估值作为可收回金额 （高于协议价格，折价出售） 未发生减值 此交易作为期后事项披露。

回答人：chenyiwei
导致最终处置价格低于评估值的原因是什么？是否表明评估值不是公允价值？或者还有其他原因？
如果资产负债表日后的出售价格表明原评估值不公允，则表明减值因素在资产负债表日已存在，应据此计提减值准备。
如果资产负债表日后的出售价格是因为某些特殊原因（尤其是在资产负债表日尚不存在且无法合理预见的事项导致）低于公允价值，则资产负债表日无需计提减值，仅需附注披露即可（作为资产负债表日后非调整事项）。